臺灣高等法院刑事裁定
109年度抗字第1354號
抗  告  人
即  受刑人  林啟瑞


                    （現於法務部○○○○○○○○○○○執行中）
上列抗告人因定其應執行刑案件，不服臺灣新北地方法院109年
度聲字第2608號，中華民國109年7月13日裁定，提起抗告，本院
裁定如下：
    主  文
抗告駁回。
    理  由
一、原裁定意旨略以：本件抗告人即受刑人林啟瑞先後因違反毒
    品危害防制條例案件，經原審法院如附表所示判決，分別判
    處如附表所示之刑確定。茲檢察官聲請就如附表所示之罪合
    併定其應執行之刑，原審認其聲請為正當，本於罪責相當之
    要求，綜合斟酌受刑人係於半年期間內犯5次施用第二級毒
    品罪，其犯罪類型、行為態樣、動機均屬相同，所侵害之法
    益亦非具有不可替代性、不可回復性之個人法益，責任非難
    重複之程度甚高，及受刑人社會復歸之可能性等情，依刑事
    訴訟法第477條第1項、刑法第53條、第51條第5款、第41條
    第1項前段、第8項，以裁定定其應執行刑為有期徒刑1年9月
    ，如易科罰金，以新臺幣1,000元折算1日等語。
二、抗告意旨略以：法律上屬自由裁量事項，尚非概無法律拘束
    ，在法律上有其外部及內部界限。在數罪併罰定應執行之案
    件，法院所為刑之酌定固屬自由裁量事項，然對法律之內、
    外界限，均應受其拘束。民國94年刪除刑法第56條連續犯之
    規定後，新法改以實施一罪一罰，造成部分慣犯因適用數罪
    併罰而導致刑罰過重，產生不合理現象。參酌實務上其他案
    件，法院對於施用毒品、竊盜等微罪應酌量裁定執行刑，以
    符公平正義原則、比例原則。原裁定定應執行有期徒刑1年9
    月，實有過苛，懇請鈞長審酌上情另為合理、公平、從輕之
    裁定，使受刑人有改過自新之機會云云。
三、按數罪併罰，有二裁判以上者，依刑法第51條規定，定其應
    執行之刑，數罪併罰，宣告多數有期徒刑者，於各刑中之最
    長期以上，各刑合併之刑期以下，定其刑期。但不得逾30年
    ，刑法第53條、第51條第5款定有明文。次按，法律上屬於
    自由裁量之事項，有其外部性界限及內部性界限，並非概無
    拘束。依據法律之具體規定，法院應在其範圍選擇為適當之
    裁判者，為外部性界限；而法院為裁判時，應考量法律之目
    的，及法律秩序之理念所在者，為內部性界限。法院為裁判
    時，二者均不得有所踰越（最高法院80年台非字第473號判
    例意旨參照）。至所定執行刑之多寡，屬實體法上賦予法院
    依個案自由裁量之職權，如所為裁量未逾上述範圍，且無濫
    權情形，即無違法可言。
四、經查，本件受刑人先後犯有施用第二級毒品等共計5罪，經
    原審法院判處如附表所示之刑，均已分別確定在案，有各該
    判決及本院被告前案紀錄表各1份在卷可稽。上開數罪係裁
    判確定前所犯，而有二以上裁判，原審因依檢察官之聲請，
    衡酌受刑人所犯均為施用第二級毒品罪，屬於個人自戕行為
    ，具病患性犯人之人格特質，其責任非難重複之程度較高，
    暨犯行間時間關連性及整體犯行的應罰適當性，各罪之不法
    性及貫徹刑法量刑之理念規範，適用限制加重原則之量刑原
    理，於各刑中之最長期（即6月）以上，各刑合併之刑期以
    下，定其應執行之刑為有期徒刑1年9月，未逾越法律外部性
    界限；且附表各罪前定應執行刑之刑期及其餘之罪之宣告刑
    總和為有期徒刑1年11月，原裁定所定應執行刑，復予以適
    當酌減，顯已給予受刑人相當之恤刑利益，符合法律授予裁
    量權之目的，亦無違背內部性界限。是原審酌定之執行刑，
    並未違背刑法第51條各款之規定，亦無明顯違背公平、比例
    原則或整體法律秩序之理念，屬法院裁量職權之適法行使，
    核無違法或不當。抗告意旨就原裁定裁量職權之適法行使，
    徒憑己見，漫為指摘，或比附援引情節不同之另案所定應執
    行刑，執以指摘原裁定違法、不當，或陳述其主觀之期待請
    求重新裁定，尚非可採。綜上，本件抗告為無理由，應予駁
    回。
據上論斷，應依刑事訴訟法第412條，裁定如主文。
中　　華　　民　　國　　109  　年　　8　　月　　25　　日
                  刑事第二十五庭審判長法　官  宋松璟
                                      法　官  黃翰義
                                      法　官  陳彥年
以上正本證明與原本無異。
不得再抗告。
                                      書記官  彭秀玉
中　　華　　民　　國　　109 　年　　8 　　月　　25　　日
附表：
編號  1 2 3 罪名  施用第二級毒品 施用第二級毒品 施用第二級毒品 宣告刑  有期徒刑6月，如易科罰金，以新臺幣1,000元折算1日，共3次 有期徒刑4月，如易科罰金，以新臺幣1,000元折算1日 有期徒刑5月，如易科罰金，以新臺幣1,000元折算1日 犯罪日期  107年9月11日某時許、107年10月11日某時許、107年10月25日某時許 108年2月20日下午2時54分採尿前回溯96小時內某時許 108年3月20日下午8時18分為警採尿前回溯96小時內某時許 偵查機關年度案號  新北地檢107年度毒偵字第9486、9627、9853、9183號 新北地檢108年度毒偵字第1658號 新北地檢108年度毒偵字第3800號 最後事實審 法院 臺灣新北地方法院 臺灣新北地方法院 臺灣新北地方法院  案號 108年度審易字第1107號 108年度簡字第4588號 109年度審簡字第278號  判決日期 108年8月8日 108年9月16日 109年3月19日 確定判決 法院 臺灣新北地方法院 臺灣新北地方法院 臺灣新北地方法院  案號 108年度審易字第1107號 108年度簡字第4588號 109年度審簡字第278號  確定日期 108年10月2日 108年11月16日 109年4月22日 是否為得易科罰金之案件  是 是 是 備註  編號1所示之罪，經臺灣新北地方法院108年度審易字第1107號判決應執行有期徒刑1年3月，如易科罰金，以新臺幣1,000元折算1日確定 新北地檢108年度執字第17301號 新北地檢109年度執字第7666號   ⒈新北地檢109年度執更字第773號 ⒉編號1至2所示之罪，經臺灣新北地方法院108年度聲字第5120號裁定應執行有期徒刑1年6月，如易科罰金，以新臺幣1,000元折算1日確定